臺灣板橋地方法院刑事判決　　　　　　　94年度訴字第2423號
公　訴　人　臺灣板橋地方法院檢察署檢察官
被　　　告　甲○○
上列被告因違反毒品危害防制條例案件，經檢察官提起公訴（94
年度核退毒偵字第2090號），本院合議庭裁定依簡式審判程序審
理，本院判決如下：
    主  文
甲○○連續施用第一級毒品，累犯，處有期徒刑柒月。
扣案海洛因壹包（淨重零點捌伍公克）沒收銷燬之。
    事  實
一、甲○○曾因施用毒品案件，經本院裁定送觀察、勒戒，認有
    繼續施用毒品之傾向，並送強制戒治後，於民國89年9 月5
    日戒治執行完畢釋放出所，經臺灣板橋地方法院檢察署檢察
    官於89年9 月21日，以89年度戒毒偵字第646 號為不起訴處
    分確定。其復因施用毒品案件，由臺灣板橋地方法院檢察署
    檢察官於91年3 月8 日及92年11月13日，分別以90年度毒偵
    字第4001號、92年度毒偵字第2652號提起公訴，再經本院於
 　 91年7 月30日及93年2 月9 日，以91年度訴字第781 號判決
    及92年度訴字第2483號判決分別判處有期徒刑七月及十一月
    確定，先後並經本院裁定令入戒治處所施以強制戒治一年，
    最後一次於93年1 月9 日因毒品危害防制條例修法而釋放出
    所，上開有期徒刑部分入監接續執行，於94年3 月1 日因縮
    短刑期執畢出監（於本件構成累犯）。詎甲○○仍不知悔改
    ，復基於施用第一級毒品海洛因之概括犯意，於前受強制戒
    治處分執行完畢（89年9 月5 日）後之五年內，復基於施用
    第一級毒品海洛因之概括犯意，自94年8 月初起至94年8 月
    12日止，在臺北縣三重巿力行路1 段58巷29號1 樓住處，連
    續施用第一級毒品海洛因多次。嗣為警於94年8 月12日下午
    6 時許，在上址臺北縣三重巿力行路1 段58巷29號1 樓住處
    查獲，並扣得毒品海洛因一包（淨重0.85公克）。
二、案經臺北縣政府警察局三重分局報告臺灣板橋地方法院檢察
    署檢察官偵查起訴。
    理  由
一、訊據被告甲○○對於上揭犯罪事實均坦承不諱。再被告為警
    於94年8 月12日下午7 時許，採尿送驗結果，其尿液呈鴉片
    類陽性反應（按施用海洛因經水解後呈鴉片類陽性反應）等
    情，此有臺灣檢驗科技股份有限公司出具之濫用藥物尿液檢
    驗報告一紙附卷可稽（見94年度核退毒偵字第2090號偵查卷
    第3 頁）。此外，復有毒品海洛因一包（淨重0.85公克），
    扣案足資佐證。而上開扣案之粉末一包（淨重0.85公克），
    確係海洛因，淨重亦如上述等情，亦有法務部調查局所出具
    之鑑定通知書一紙在卷足參（見本院卷）。參以，被告曾因
    施用毒品案件，經本院裁定送觀察、勒戒，認有繼續施用毒
    品之傾向，並送強制戒治後，於89年9 月5 日戒治執行完畢
    釋放出所，經臺灣板橋地方法院檢察署檢察官於89年9 月21
    日，以89年度戒毒偵字第646 號為不起訴處分確定。其復因
    施用毒品案件，由臺灣板橋地方法院檢察署檢察官於91年3
    月8 日及92年11月13日，分別以90年度毒偵字第4001號、92
    年度毒偵字第2652號提起公訴，再經本院於91年7 月30日及
    93年2 月9 日，以91年度訴字第781 號判決及92年度訴字第
    2483號判決分別判處有期徒刑七月及十一月確定，先後並經
    本院裁定令入戒治處所施以強制戒治一年，最後一次於93年
    1 月9 日因毒品危害防制條例修法而釋放出所，上開有期徒
    刑部分入監接續執行，於94年3 月1 日因縮短刑期執畢出監
    等情，復有臺灣高等法院被告前案紀錄表一件在卷足參。事
    證明確，被告犯行堪以認定，應予依法論科。
二、查海洛因係屬於毒品危害防制條例第2 條第2 項第1 款所列
    之第一級毒品，故核被告所為，係犯毒品危害防制條例第10
    條第1 項之施用第一級毒品罪。又被告施用海洛因前後非法
    持有海洛因之低度行為，應為施用之高度行為所吸收，應僅
    論以施用之高度行為。再被告先後多次施用海洛因之犯行，
    時間緊接，犯罪構成要件相同，所犯罪名係屬同一，顯係基
    於概括犯意反覆為之，應論以連續犯之一罪，並依刑法第56
    條之規定，加重其刑。查被告前因施用毒品案件，由臺灣板
    橋地方法院檢察署檢察官於91年3 月8 日及92年11月13日，
    分別以90年度毒偵字第4001號、92年度毒偵字第2652號提起
    公訴，再經本院於91年7 月30日及93年2 月9 日，以91年度
    訴字第781 號判決及92年度訴字第2483號判決分別判處有期
    徒刑七月及十一月確定，先後並經本院裁定令入戒治處所施
    以強制戒治一年，最後一次於93年1 月9 日因毒品危害防制
    條例修法而釋放出所，上開有期徒刑部分入監接續執行，於
    94年3 月1 日因縮短刑期執畢出監等情，此有卷附臺灣高等
    法院被告前案紀錄表可稽，其於五年之內，再犯有期徒刑以
    上之本罪，為累犯，應依刑法第47條之規定加重其刑，並依
    法遞加重其刑。爰審酌被告再度違反禁令，非法施用足以導
    致精神障礙及生命危險之毒品，危害身心甚鉅，且施用毒品
    後可能做出對於他人或社會有危害之衝動行為，惟被告犯罪
    後坦承犯行，態度甚佳，尚有悔意，且被告具體請求本院判
    處如主文所示之刑度等一切情狀，量處被告如主文所示之刑
    ，以資懲儆。
三、扣案之毒品海洛因一包（淨重0.85公克），應依毒品危害防
    制條例第18條第1 項前段之規定，不問屬於犯人與否，就上
    開毒品應宣告沒收銷燬之。
四、末按「除被告所犯為死刑、無期徒刑、最輕本刑為三年以上
    有期徒刑之罪或高等法院管轄第一審案件者外，於前條第一
    項程序進行中，被告先就被訴事實為有罪之陳述時，審判長
    得告知被告簡式審判程序之旨，並聽取當事人、代理人、辯
    護人及輔佐人之意見後，裁定進行簡式審判程序。」刑事訴
    訟法第273 條之1 第1 項定有明文。查本件被告所犯上開施
    用毒品之罪，非最輕本刑為三年以上有期徒刑之罪，且被告
    於本院94年12月8 日審判程序進行中，復就被訴之事實為有
    罪之陳述，經告知被告簡式審判程序之旨，被告及公訴人對
    於本件改依簡式審判程序審理亦均表示無意見，本院即依前
    揭刑事訴訟法規定，裁定本件進行簡式審判程序，末此敘明
    。
據上論斷，應依刑事訴訟法第299 條第1 項前段、第273 條之1
第1 項，毒品危害防制條例第10條第1 項、第18條第1 項前段，
刑法第11條前段、第56條、第47條，判決如主文。
本案經檢察官徐名駒到庭執行職務。
中　　華　　民　　國　　94　　年　　12　　月　　22　　日
                刑事第四庭   法  官  許必奇
以上正本證明與原本無異。
如不服本判決，應於判決送達後10日內，向本院提出上訴狀。
                             書記官　金和國
中　　華　　民　　國　　94　　年　　12　　月　　22　　日
附錄：
毒品危害防制條例第10條第1 項：
施用第一級毒品者，處 6 月以上 5 年以下有期徒刑。
